Inventaris van het archief van het Ministerie van Binnenlandse Zaken: Afdeling Medische Politie, (1878) 1881-1901
Nationaal Archief, Den Haag
- Stukken betreffende bijzondere onderwerpen, B.
  - Handhaving en bevordering van de kwaliteit van de geestelijke volksgezondheid, 2.
    - Zorg voor en toezicht op de Rijkskrankzinnigengestichten te Medemblik en Grave, 2.3.
      - Stukken betreffende voorlopige vaststelling van het maximum aantal verpleegden in het gesticht te Medemblik, 1885, 1888; 389; 5 stukken
      - Stukken betreffende vaststelling van feestdagen waarop godsdienstoefeningen moeten plaatsvinden in de gestichten te Medemblik en Grave, 1885-1899; 390; 1 omslag
      - Stukken betreffende vaststelling en wijziging van instructies voor het personeel van de gestichten te Medemblik en Grave, 1885-1900; 391; 1 omslag
      - Stukken betreffende verlening van machtiging aan de geneesheer-directeur van het gesticht te Medemblik tot levering van geneesmiddelen aan verpleegden, 1886; 392; 1 omslag
      - Stukken betreffende behandeling van inspectieverslagen van het gesticht te Medemblik, 1887-1901; 393; 1 omslag
      - Stukken betreffende verlening van machtigingen tot het aanbrengen van verbeteringen in het gesticht te Medemblik, 1888-1899; 394; 1 omslag
      - Stukken betreffende behandeling van staten met mutaties in het personeel van de gestichten te Medemblik en Grave, 1888-1901; 395; 1 pak
      - Stukken betreffende behandeling van jaarverslagen en overzichten van het geldelijk beheer van de gestichten te Medemblik en Grave, 1889-1900; 396; 1 omslag
      - Stukken betreffende verstrekking van richtlijnen aan de geneesheer-directeur van het gesticht te Medemblik over weigering van nieuwe patiënten indien het maximum aantal bereikt is, 1891; 397; 1 omslag
      - Stukken betreffende organisatie van een cursus krankzinnigenverpleging in het gesticht te Medemblik, 1892-1894; 398; 1 omslag
      - Stukken betreffende verlening van toestemming tot overplaatsing van verpleegden uit het gesticht te Medemblik naar andere gestichten en tijdelijke verpleging in het kasteel Radboud in verband met plaatsgebrek, 1893-1894; 399; 1 omslag
      - Stukken betreffende het verzoek aan de geneesheer-directeur van het gesticht te Medemblik om opgave van het aantal verpleegden, ingewilligde en geweigerde aanvragen tot plaatsing, 1895-1896; 400; 1 omslag
      - Brief van de geneesheer-directeur met een overzicht van de werktijden van het personeel in het gesticht te Medemblik, 1897; 401; 1 stuk
      - Beschikkingen van de minister waarin wordt bepaald dat tenminste eenmaal in de drie maanden een onderzoek zal worden ingesteld naar het geldelijk en administratief beheer in de gestichten te Medemblik en Grave, minuten, 1897, 1898; 402; 2 stukken
      - Stukken betreffende totstandkoming van het Koninklijk Besluit van 29 augustus 1898 no. 39 inzake machtiging van de geneesheer-directeur van het gesticht te Grave tot het benoemen van personeel, 403; 3 stukken
      - Stukken betreffende behandeling van het voorstel van de inspecteurs van het staatstoezicht op krankzinnigen en krankzinnigengestichten om de geneesheer-directeur van het gesticht te Medemblik te machtigen verpleegsters aan te stellen, 1898; 404; 2 stukken
      - Stukken betreffende vaststelling van het brandreglement voor het gesticht te Medemblik, 1899-1900; 405; 1 omslag
      - Stukken betreffende voorbereiding van een regeling voor de salariëring van het personeel van de gestichten te Medemblik en Grave, 1900-1901; 406; 1 omslag
    - Toezicht op de verpleging in overige gestichten, 2.4.
      Zie ook inv.nr. 382.
      - Processen-verbaal betreffende driemaandelijkse inspectiebezoeken aan particuliere krankzinnigen- en idiotengestichten in de provincies, met geleidebrieven, 1880-1901; 407-415; 7 pakken en 2 omslagen
        - Friesland, 407
        - Gelderland, 408
        - Groningen, 409; 1 omslag
        - Limburg, 410
        - Noord-Brabant, 411
        - Noord-Holland, 412; 1 omslag
        - Overijssel, 413
        - Utrecht, 414
        - Zuid-Holland, 415
      - Stukken betreffende instelling van een onderzoek naar de frequentie van de bezoeken van de directeur en commissie van toezicht aan de verpleegafdelingen in het particuliere gesticht Meerenberg, 1881; 416; 1 omslag
      - Stukken betreffende behandeling van statistische opgaven van de bevolking van particuliere gestichten, 1881-1899; 417; 1 pak
      - Stukken betreffende totstandkoming van koninklijke besluiten en ministeriële beschikkingen inzake oprichting, verbouw en ingebruikneming van particuliere gestichten en inzake vaststelling van het aantal verpleegden en geneeskundigen, 1881-1901; 418-450; 8 pakken en 25 omslagen
        - Amsterdam, 418
        - De Bilt, 419
        - Bloemendaal, 420
        - Boekel, 421
        - Delft, St. Joris Gasthuis, 422
        - Delft, Klein Vrijen Banschenpolder, 423
        - Deventer, 424
        - Dordrecht, 425
        - Ede, Ederoord, 426; 1 pak
        - Ede, Ruimzicht, 427; 1 pak
        - Ermelo, 's Heeren Loo, 428; 1 pak
        - Ermelo, Veldwijk, 429; 1 pak
        - Franeker, 430; 1 pak
        - Gorssel, 431
        - 's-Gravenhage, 432
        - Groningen, 433
        - Haarlem, 434
        - Heel, 435
        - 's-Hertogenbosch, 436
        - Hoogland, 437
        - Loosduinen, Bloemendaal, 438; 1 pak
        - Loosduinen, Oud-Rosenburg, 439
        - Maastricht, 440
        - Oegstgeest, 441
        - Oss, 442
        - Rosmalen, 443; 1 pak
        - Rotterdam, 444
        - Utrecht, 445
        - Vught, 446; 1 pak
        - Wagenborgen, 447
        - Warnsveld, 448
        - Zuidlaren, 449
        - Zutphen, 450
      - Verslagen van particuliere idioten- en krankzinnigengestichten, 1884-1901; 451; 1 pak
      - Stukken betreffende het verzoek aan particuliere gestichten om de wijze van levering van geneesmiddelen bekend te maken, 1886; 452; 1 omslag
      - Circulaire van de inspecteurs van het staatstoezicht op krankzinnigen en krankzinnigengestichten aan de besturen van particuliere gestichten met richtlijnen voor de bestrijding van cholera, afschrift, met geleidebrief, 1892; 453; 2 stukken
      - Stukken betreffende behandeling van het voorstel van de inspecteur van het staatstoezicht op krankzinnigen en krankzinnigengestichten om in de provincie Groningen meer ruimte te creëren voor de opvang van patiënten, 1893; 454; 1 omslag
      - Stukken betreffende het verzoek aan de Commissarissen der Koningin om opgave te doen van Nederlandse krankzinnigen verpleegd in buitenlandse inrichtingen, 1894; 455; 1 omslag
      - Stukken betreffende bemiddeling in het geschil tussen de officier van Justitie te Maastricht en het College van Regenten over de Godshuizen en de Algemene Armen te 's-Hertogenbosch over opname van Limburgse behoeftige krankzinnigen, 1894; 456; 1 omslag
      - Brief van de inspecteur van het staatstoezicht op krankzinnigen en krankzinnigengestichten met een opgave van het aantal krankzinnigen en idioten verpleegd in particuliere gestichten in Groningen, 1894; 457; 1 stuk
    - Toezicht op de verpleging buiten gestichten, 2.5.
      - Stukken betreffende behandeling van staten met een opgave van krankzinnigen die buiten gestichten werden verpleegd, 1880-1900; 458-460; 2 pakken en 1 omslag
        - 1880-1883, 458
        - 1887-1893, 459
        - 1894-1900, 460; 1 omslag
      - Stukken betreffende verbetering van de aangifte van verpleging door particulieren, 1888-1899; 461; 1 omslag
      - Rapport van de inspecteur van het staatstoezicht op de krankzinnigen en krankzinnigengestichten betreffende zijn bezoek aan de Colonie familiale d'aliénés de Dun-sur-Auron bij Bourges in Frankrijk, met geleidebrief, 1894; 462; 2 stukken
      - Stukken betreffende proefneming met verpleging van krankzinnigen uit rijkskrankzinnigengestichten in huisgezinnen, 1899-1901; 463; 1 pak
      - "Verslag van de achtste algemene vergadering der Vereeniging in het belang van lijdende Nederlanders, verpleegd te Gheel in België", 1900; 464; 1 katern
  - Handhaving en bevordering van de kwaliteit van de veterinaire gezondheid, 3.
    - Algemeen, 3.1
      - Stukken betreffende aanbieding van de bevindingen en handelingen van het veeartsenij kundig staatstoezicht aan de koning, 1880-1888; 465-468; 1 pak en 3 omslagen
        - 1880, 465
        - 1881, 466
        - 1882, 467
        - 1888, 468; 1 pak
      - Verslagen van de werkzaamheden van het veeartsenijkundig staatstoezicht in de provincies, 1880-1888; 469-474; 6 omslagen
        - 1880, 469
        - 1881, 470
        - 1882, 471
        - 1883, 472
        - 1887, 473
        - 1888, 474
    - Zorg voor het functioneren van de districtsveeartsen en veeopzichters, 3.2.
      - Stukken betreffende totstandkoming van koninklijke besluiten inzake benoeming van districtsveeartsen en betreffende aanwijzing van standplaatsen, 1881-1894; 475; 1 omslag
      - Stukken betreffende wijziging van de instructie voor plaatsvervangend districtsveeartsen, 1887; 476; 1 omslag
      - Stukken betreffende het verzoek om advies aan de Commissarissen des Konings over het voornemen tot verandering van de indeling van werkkringen van de districtsveeartsen, 1888; 477; 1 omslag
      - Koninklijk Besluit van 13 december 1889 no. 14 inzake de machtiging van de minister tot het regelen van de salariëring van veeopzichters, afschrift, 478; 1 stuk
      - Stukken betreffende verstrekking van richtlijnen aan districtsveeartsen voor de melding van veeziekten, 1889-1890; 479; 1 omslag
      - Stukken betreffende totstandkoming van het wetsontwerp inzake aanvulling van de wet van 29 juli 1870 (Stbl. 131) tot regeling van het veeartsenijkundig staatstoezicht en de veeartsenijkundige politie, 1893; 480; 1 omslag
    - Zorg voor en toezicht op de opleiding in de veeartsenijkunde, 3.3.
      Zie ook inv.nr. 158.
      - Stukken betreffende behandeling van begrotingen en jaarverslagen van de Rijksveeartsenijschool, 1880-1897; 481; 1 pak
      - Verslagen en rekeningen en verantwoordingen van commissies belast met het afnemen van de veeartsenijkundige examens, 1881-1897; 482-483; 2 omslagen
        - verslagen, 482
        - rekeningen en verantwoordingen, 483
      - Stukken betreffende behandeling van uitslagen van toelatings- en overgangsexamens van de Rijksveeartsenijschool, 1881-1897; 484; 1 omslag
      - Stukken betreffende behandeling van uitslagen van natuurkundige examens voor aanstaande veeartsen, 1881-1897; 485; 1 omslag
      - Stukken betreffende goedkeuring en wijziging van het lesprogramma en lesrooster van de Rijksveeartsenij school, 1881-1897; 486; 1 pak
      - Stukken betreffende goedkeuring van het reglement voor het gebruik van de bibliotheek van de Rijksveeartsenijschool, 1883-1885; 487; 1 omslag
      - Stukken betreffende aanwijzing van waarnemers van de directeur van de Rijksveeartsenijschool, 1883-1896; 488; 1 omslag
      - Stukken betreffende goedkeuring van instructies voor personeel van de Rijksveeartsenijschool, 1885-1897; 489; 1 omslag
      - Stukken betreffende voorbereiding van een ont-werp-besluit tot verhoging van het schoolgeld van de Rijksveeartsenijschool, 1888; 490; 4 stukken
      - Stukken betreffende totstandkoming van koninklijke besluiten inzake vaststelling en wijziging van het reglement voor de Rijksveeartsenijschool, 1889-1894; 491; 1 pak
      - Stukken betreffende instelling van een onderzoek naar de oorzaak van vermindering van het aantal inwonende leerlingen, 1892; 492; 2 stukken
      - Stukken betreffende totstandkoming van koninklijke besluiten inzake benoeming, pensionering en ontslag van personeel van de Rijksveeartsenijschool, 1893-1897; 493; 1 omslag
    - Toezicht op de uitoefening van de veeartsenijkunde, 3.4.
      Zie ook inv.nrs. 202 en 209.
      - Stukken betreffende behandeling van opgaven van Nederlandse veeartsen die, krachtens overeenkomst bevoegd zijn praktijk uit te oefenen in Belgische grensgemeenten, 1891-1897; 494; 1 omslag
      - Stukken betreffende voorbereiding van de uitbreiding van de geneeskundige conventie van 11 december 1873 met Duitsland met bepalingen omtrent veeartsenijkundige hulp in grensgemeenten, 1893-1897; 495; 1 omslag
    - Zorg voor en toezicht op het voorkomen en bestrijden van besmettelijke veeziekten, 3.5.
      - Algemeen, 3.5.1
        - Stukken betreffende totstandkoming van koninklijke besluiten inzake nadere bepaling welke ziekten van het vee voor besmettelijk worden gehouden en welke der in de wet van 20 juli 1870 (Stbl. 131) genoemde maatregelen bij het dreigen of heersen van die ziekten moeten worden toegepast, 1882-1897; 496-497; 2 pakken
          - 1882-1889, 496
          - 1894-1897, 497
        - Stukken betreffende totstandkoming en wijziging van het Koninklijk Besluit van 27 juni 1892 (Stbl. 167) inzake vaststelling van nadere bepalingen tot het tegengaan van de verbreiding van het mond- en klauwzeer onder het vee, 1892-1894; 498; 1 omslag
      - Melding, 3.5.2.
        - Stukken betreffende behandeling van maandelijkse opgaven van hondsdolheid, 1880-1897; 499-511; 13 omslagen
          - 1880, 499
          - 1881, 500
          - 1883, 501
          - 1888, 502
          - 1889, 503
          - 1890, 504
          - 1891, 505
          - 1892, 506
          - 1893, 507
          - 1894, 508
          - 1895, 509
          - 1896, 510
          - 1897, 511
        - Stukken betreffende behandeling van wekelijkse opgaven van mond- en klauwzeer, 1881-1897; 512-519; 5 pakken en 3 omslagen
          - 1881, 512
          - 1883, 513; 1 omslag
          - 1893, 514; 1 omslag
          - 1894, 515
          - 1895, 516
          - 1896, 517; 1 omslag
          - jan.-juni 1897, 518
          - juli-dec. 1897, 519
        - Stukken betreffende behandeling van tiendaagse opgaven van varkensziekten, 1888-1895; 520-527; 6 pakken en 2 omslagen
          - 1888, 520; 1 omslag
          - 1889, 521
          - 1890, 522
          - 1891, 523
          - 1892, 524; 1 omslag
          - 1893, 525
          - 1894, 526
          - 1895, 527
        - Stukken betreffende behandeling van maandelijkse opgaven van besmettelijke veeziekten, 1888-1895; 528-535; 7 pakken en 1 omslag
          - 1888, 528
          - 1889, 529
          - 1890, 530
          - 1891, 531
          - 1892, 532
          - 1893, 533
          - 1894, 534
          - 1895, 535
        - Stukken betreffende het sluiten van een overeenkomst met België tot wederkerige kennisgeving van gevallen van besmettelijke veeziekten in grensgemeenten, 1891; 536; 1 omslag
        - Stukken betreffende verzoek aan de minister van Justitie om bij vervolging van overtredingen inzake de aangifte van besmettelijke veeziekten rekening te houden met eventueel in beslag genomen vee, 1893-1894; 537; 4 stukken
        - Stukken betreffende totstandkoming van een model-staat voor maandelijkse publicatie in de Staatscourant van gevallen van besmettelijke veeziekten, 1893-1894; 538; 1 omslag
      - Onschadelijkmaking, 3.5.3.
        - Stukken betreffende totstandkoming van koninklijke besluiten inzake vaststelling van bepalingen omtrent vervoer van vee langs spoor-en tramwegen en met schepen en reiniging en ontsmetting van vervoermiddelen, 1881-1888; 539; 1 pak
        - Stukken betreffende totstandkoming van het Koninklijk Besluit van 6 april 1882 (Stbl. 49) inzake wijziging van de bij Koninklijk Besluit van 4 december 1870 (Stbl. 191) vastgestelde voorschriften betreffende het begraven, verbranden of op andere wijze vernietigen van afgemaakte of aan een besmettelijke ziekte gestorven vee en andere voorwerpen en de ontsmetting van stallen en andere gebouwen en onschadelijkmaking van mestvaalten, 540; 1 omslag
        - Stukken betreffende totstandkoming van het Koninklijk Besluit van 20 mei 1890 (Stbl. 20) inzake aanvulling van het Koninklijk Besluit van 27 maart 1888 (Stbl. 61) waarin wordt bepaald dat kosten van verbranding of onschadelij kmaking van aan varkensziekte lijdende varkens ten laste van het rijk komen, 541; 5 stukken
      - In-, uit- en doorvoer, 3.5.4.
        Zie ook inv.nrs. 326 en 351.
        - Stukken betreffende afwijzing van het verzoek van de Belgische Gezant om opheffing of wijziging van bepalingen die gelden bij invoer van Belgisch vee dat in Nederland beweid wordt, 1880-1881; 542; 1 omslag
        - Stukken betreffende het nemen van maatregelen ter opheffing van het Duitse verbod op in- en doorvoer van vee, 1880-1889; 543; 1 omslag
        - Stukken betreffende behandeling van maandelijkse opgaven van schepen die vee naar het buitenland uitgevoerd hebben, 1880-1897; 544-557; 14 omslagen
          - 1880, 544
          - 1881, 545
          - 1883, 546
          - 1884, 547
          - 1888, 548
          - 1889, 549
          - 1890, 550
          - 1891, 551
          - 1892, 552
          - 1893, 553
          - 1894, 554
          - 1895, 555
          - 1896, 556
          - 1897, 557
        - Stukken betreffende behandeling van maandelijkse opgaven van verleende vergunningen voor invoer van vee en veeprodukten, 1880-1897; 558-570; 12 pakken en 1 omslag
          - 1880, 558; 1 omslag
          - 1881, 559
          - 1883, 560
          - 1888, 561
          - 1889, 562
          - 1890, 563
          - 1891, 564
          - 1892, 565
          - 1893, 566
          - 1894, 567
          - 1895, 568
          - 1896, 569
          - 1897, 570
        - Stukken betreffende mededeling aan de Commissarissen des Konings dat zij gemachtigd zijn opnieuw vergunningen te verlenen aan slagers om slachtvee uit Duitsland en België in te voeren, 1881; 571; 1 omslag
        - Stukken betreffende het voorstel aan de minister van Waterstaat, Handel en Nijverheid om de taak van de veeartsenijkundige politie ten aanzien van uitvoer van besmet vee over te brengen naar dat departement, 1881; 572; 5 stukken
        - Stukken betreffende het nemen van maatregelen ter opheffing van het Engelse verbod op invoer van vee, 1881-1890; 573-574; 2 pakken
          - 1881-1888, 573
          - 1889-1890, 574
        - Stukken betreffende totstandkoming van het Koninklijk Besluit van 18 augustus 1882 no. inzake benoeming en ontslag van de gouvernementskeurmeester van vee, 575; 5 stukken
        - Stukken betreffende vaststelling van de instructie voor gouvernementskeurmeesters, 1888-1889; 576; 1 omslag
        - Verzoekschrift van leden van de Maatschappij tot bevordering van Landbouw en Veeteelt in Zeeland met het verzoek maatregelen te nemen tegen het Belgische verbod op invoer van Nederlands vee, met bijlage, 1892; 577; 2 stukken
        - Stukken betreffende verstrekking van richtlijnen aan de Commissarissen der Koningin voor het verlenen van ontheffing van het verbod op in- en doorvoer van veeprodukten, 1892; 578; 1 omslag
      - Onderzoek, 3.5.5.
        - Stukken betreffende totstandkoming van het Koninklijk Besluit van 10 augustus 1882 no. 5 inzake benoeming van leden van de Commissie van Deskundigen belast met het Onderzoek naar besmettelijkheid van rotkreupel bij Schapen en betreffende behandeling van het verslag van de commissie, 579; 1 omslag
        - Stukken betreffende samenstelling en behandeling van verslagen van onderzoeken naar inentingen tegen miltvuur en varkensziekten, 1883-1894; 580; 1 pak
        - Verslag van de plaatsvervangend districtsveearts te Rotterdam over zijn onderzoek naar septische pleur-pneumonie bij kalveren, met geleidebrief, 1887; 581; 2 stukken
        - Stukken betreffende verlening van toestemming aan districtsveeartsen tot het nemen van proeven met malleïne-inspuiting bij paarden en rundvee verdacht van kwade droes, 1892-1894; 582; 1 omslag
    - Bevordering van de verbetering van de veestapel, 3.6.
      - Cursussen hoefbeslag, 3.6.1.
        - Stukken betreffende afwijzing van het verzoek van het bestuur der Vereeniging Het Paardenstamboek om voor opleiding van jonge smeden een cursus te openen, 1888; 583; 3 stukken
        - Stukken betreffende verlening van medewerking aan de organisatie van cursussen hoefbeslag in de provincies, 1889-1895; 584-591; 8 omslagen
          - Friesland, 584
          - Gelderland, 585
          - Groningen en Drenthe, 586
          - Limburg, 587
          - Noord-Holland, 588
          - Overijssel, 589
          - Zeeland, 590
          - Zuid-Holland, 591
        - Stukken betreffende bestemming en verhoging van posten op de staatsbegroting 1895 voor cursussen hoefbeslag, 1894-1895; 592; 4 stukken
      - Vee- en paardenfokkerijen, 3.6.2.
        - Stukken betreffende totstandkoming van koninklijke besluiten inzake goedkeuring van provinciale reglementen op de keuring van dekhengsten, 1893-1897; 593; 1 pak
        - Stukken betreffende totstandkoming van koninklijke besluiten inzake goedkeuring van provinciale reglementen ter bevordering van de paardenfokkerij en het toekennen van bijdragen en premies tot ondersteuning van de paardenfokkerij, 1893-1897; 594; 1 pak
        - Stukken betreffende totstandkoming van koninklijke besluiten inzake toekenning van subsidies aan verenigingen en commissies in de provincies ten behoeve van de verbetering van de Nederlandse paardenrassen, 1893-1897; 595; 1 omslag
        - Stukken betreffende behandeling van het verzoek van de Vereeniging tot Aanmoediging der Paardenfokkerij in Nederland om subsidie voor een paardententoonstelling, 1894; 596; 5 stukken
        - Stukken betreffende het verzoek om advies aan Gedeputeerde Staten over herziening van het algemeen reglement paardenfokkerij, 1894; 597; 1 omslag
        - Stukken betreffende voorbereiding en totstandkoming van koninklijke besluiten inzake toekenning van subsidies aan verenigingen en commissies in de provincies ter bevordering van de veefokkerij, 1895-1897; 598; 1 pak
        - Stukken betreffende vaststelling van het reglement voor ondersteuning van de veefokkerij door het rijk, 1896-1897; 599; 1 pak
        - Stukken betreffende goedkeuring van provinciale reglementen voor toekenning van bijdragen en premies tot ondersteuning van de veefokkerij, 1897; 600; 1 omslag
    - Coördinatie van internationale contacten, 3.7.
      Zie ook inv. nr. 371.
      - Stukken betreffende totstandkoming van koninklijke besluiten inzake aanwijziging van regeringsvertegenwoordigers voor de internationale veeartsenijkundige congressen te Brussel en Bern, 1883-1897; 601; 1 pak
  - Zorg voor de statistiek, 4.
    Zie ook inv. nr. 368
    - Stukken betreffende voorbereiding en bewerking van resultaten van algemene volkstellingen, 1889-1901; 602-603; 2 pakken
      - de zevende algemene volkstelling, 602
      - de achtste algemene volkstelling, 603
    - Stukken betreffende totstandkoming en herziening van het Koninklijk Besluit van 6 oktober 1892 (Stbl. 232) inzake instelling van de Centrale Commissie voor de Statistiek, 1890-1899; 604-605; 2 pakken
      - 1890, 604
      - 1891-1899, 605
    - Stukken betreffende goedkeuring van het concept-reglement van orde voor de Centrale Commissie voor de Statistiek, 1892; 606; 2 stukken
    - Stukken betreffende behandeling van het voorstel van de Centrale Commissie voor de Statistiek om over te gaan tot verzameling en publicatie van de sterftestatistiek naar beroepen, 1892-1896; 607; 1 omslag
    - Stukken betreffende totstandkoming van koninklijke besluiten en ministeriële beschikkingen inzake benoeming en salariëring van personeel en directeur van de Centrale Commissie voor de Statistiek, 1892-1901; 608; 1 omslag
    - Stukken betreffende goedkeuring van het rooster van aftreding van leden van de Centrale Commissie voor de Statistiek, 1893; 609; 4 stukken
    - Stukken betreffende mededeling aan de Commissarissen der Koningin dat bij verwerking van gegevens voor de bevolkingsstatistiek een verdeling gemaakt dient te worden naar gemeentegrootte, 1893; 610; 5 stukken